# 子公司购买少数股权，母公司合并处理的问题

提问人：08zy 时间：2018-01-21 17:49:57
2016 年母公司A持股 B公司100%，B持股C公司70%， 2017 年B公司从少数股东手里收购剩余30%股权产生资本公积 20 万，在做母公司A合并抵消权益时，是否要将子公司B的 20 万资本公积剔除？

回答人：chenyiwei
站在A的合并报表层面，也可以看作该交易是收购少数股权的交易。所以在A的合并报表层面同样体现出就收购价款与C的30%净资产账面价值份额之间的差额调整资本公积的效果，即与B的合并报表层面对该交易的处理相同。

提问人：08zy 时间：2018-01-22 07:49:47
谢谢陈老师，还想问一下，如果B公司已经做过合并，作为购买少数股权处理，那么在做A公司大合并的时候，是不是就把这 20 万剔除？

回答人：chenyiwei
这部分资本公积仍保留在A的大合并报表中。

提问人：dzj114542465 时间：2018-07-21 13:26:13
有个问题想请教一下，在A合并层面会对B做权益法调整之后再进行合并，按照准则的说法其他权益的变动（除了净利润其他综合收益等常规变动）在做权益法调整的时候都会调整到其他资本公积， 1.所以在上面那个例子中在A合并层面是不是应该体现增加了 20 的其他资本公积？ 2.另外，如果B层面减少了 20 的资本溢价的话，在A的合并层面也体现减少了 20 的其他资本公积？ 3.如果B层面没有资本溢价，直接减了 20 的未分配利润，但是A层面有资本溢价，这个时候是否需要调整？因为按照准则的说法，在B层面的其他权益变动在A合并层面都是调整其他资本公积，在A层面都是体现为其他资本公积的减少，A合并层面的未分配利润都能体现当年净利润的增减和股利的分配而不会体现这些其他权益的变动，这样来看即使A层面有资本溢价貌似也不需要进行调整吧，因为未分配利润在合并层面不受影响，只有一个减少 20 的其他资本公积
如有理解不恰当的地方还希望版主指正，谢谢！

回答人：chenyiwei
你所引用的该条规定仅适用于对联营、合营企业的权益法核算，不能类比用于合并报表层面对子公司投资的模拟权益法调整。合并报表编制过程中的模拟权益法调整（如需要）应确保合并层面的结果符合合并报表准则要求。